# 权益法长股投购买日差额调整

提问人：melonlovesummer 时间：2020-03-29 08:05:16
请教各位，权益法核算长期股权投资对于购买日取得投资时投资成本与应享有被投资单位可辨认净资产公允价值份额之间的差额，之后若处置其中一部分股权但仍继续使用权益法长期股权投资核算，购买日投资成本与应享有被投资单位可辨认净资产公允价值份额之间的差额是否需要调整？若需要调整，应该如何进行调整？

回答人：chenyiwei
部分处置联营企业股权但处置后继续保持重大影响的，则对于长期股权投资账面价值应按处置的股权比例占原持股比例的比例进行转销处理，用于计算处置损益。所转销的长期股权投资账面价值中也包含了与所处置的股权比例对应的该部分差额。